臺灣高等法院臺中分院刑事判決　　　　94年度上訴字第1346號
上　訴　人
即　被　告　乙○○
上列上訴人因毒品危害防制條例案件，不服臺灣彰化地方法院94
年度訴字第353號中華民國94年5月5日第一審判決 （起訴案號：
臺灣彰化地方法院檢察署93年度毒偵字第4625號；移送併辦案號
： 同署94年度毒偵字第358號、第1084號、第1499號、第2818號
、第3123號、第3575號、第4866號、第4951號、第5284號、第56
40號），提起上訴，本院判決如下：
    主  文
原判決撤銷。
乙○○連續施用第壹級毒品，處有期徒刑壹年陸月，如附表編號
一、二、、四、五、八、十一所示之扣案物品，均沒收銷燬之，
附表編號十所示之扣案物品沒收。又連續施用第貳級毒品，處有
期徒刑拾月，如附表編號三、六、七、十二、十三、十四所示之
扣案物品，均沒收銷燬之，附表編號九所示之扣案物品沒收。應
執行有期徒刑貳年，如附表編號一、二、三、四、五、六、七、
八、十一、十二、十三、十四所示之扣案物品均沒收銷燬之，附
表編號九、十所示之扣案物品均沒收。
    事  實
一、乙○○前因施用毒品案件，經臺灣彰化地方法院裁定送觀察
    、勒戒後，認為無繼續施用毒品之傾向，於民國93年4月28
    日觀察、勒戒執行完畢後，由臺灣彰化地方法院檢察署檢察
    官於93年5月10日，以93年度毒偵字第983號、第1343號、93
    年度毒偵緝字第90號為不起訴處分確定，仍不知悔改，復基
    於施用第一級毒品海洛因之概括犯意，自93年11月27日起，
    至94年10月26日止，先後在其彰化縣永靖鄉○○村○○路77
    8巷36號住處、及彰化縣和美鎮○○里○○路○段382巷4號、
    彰化縣埔心鄉○里村○○路66號旁、彰化縣員林鎮○○路56
    號前、彰化縣彰化市○○路○段503巷2弄4號2樓、彰化縣和
    美鎮○○路65巷3號等地，將海洛因摻入香煙內點燃吸食、
    或以注射針筒注射之方式，連續施用第一級毒品海洛因多次
    。另基於施用第二級毒品甲基安非他命之概括犯意，自93年
    11月24日起，至94年10月29日晚上九點多為止，先後在其前
    揭施用海洛因之各處所，將甲基安非他命置於玻璃管內加熱
    ，而吸其所產生之氣體，連續以此方式施用第二級毒品甲基
    安非他命多次。其間於：(1)93年11月29日21時40分許，在彰
    化縣永靖鄉○○村○○路778巷口為警查獲，當場扣得其所
    有如附表編號一所示之海洛因一包（淨重0．24公克，空包
    裝重0．31公克）。(2)93年12月15日21時40分許，在彰化縣
    埔心鄉○里村○○路66號旁為警查獲，當場扣得其所持有如
    附表編號二所示之海洛因二包（毛重各為0．5公克、1．5公
    克）、及附表編號三所示之安非他命一包（毛重0．9公克）
    。(3)94年1月12日8時30分，在彰化縣和美鎮○○里○○路○
    段382巷4號為警查獲，當場扣得其與其夫詹文輝所有如附表
    編號四所示殘留海洛因之塑膠吸管三支、及附表編號五所示
    之海洛因一包（淨重0．79公克、空包裝重0．30公克）。(4)
    94年3月23曰14時許，在彰化縣和美鎮○○里○○路○段382
    巷4號為警查獲。(5)94年3月24日15時許，在彰化縣員林鎮○
    ○路56號前為警查獲，當場扣得其所有如附表編號六所示之
    安非他命一包（毛重0．5公克）。(6)94年6月21日13時12分
    許，在彰化縣彰化市○○路○段503巷2弄4號2樓為警查獲，
    當場扣得其所有如附表編號七所示之甲基安非他命二包（毛
    重各1．6公克），及附表編號八所示摻有海洛因之香煙一支
    。(7)94年7月14日13時許，在彰化縣和美鎮○○里○○路○段
    382巷4號為警查獲，當場扣得其所有如附表編號九所示之玻
    璃吸食器一組、及附表編號十所示已使用過之注射針筒一支
    、附表編號十一所示殘留有海洛因成分之塑膠瓶一個。(8)94
    年8月18日，在彰化縣和美鎮○○路65巷3號又為警查獲。(9)
    94年9月22日16時20分許，在彰化縣和美鎮○○里○○路○段
    382巷4號為警查獲，當場扣得其所有如附表編號十二所示之
    甲基安非他命一包（淨重0．07公克、空包裝重0．23公克）
    。(10)94年10月6曰17時40分許，在彰化縣彰化市○○路○段67
    5巷61號前為警查獲，當場扣得其所有如附表編號十三所示
    之安非他命一包（毛重0．3公克）。復於94年10月29日22時
    30分許，在彰化縣和美鎮○○里○○路55號前為警查獲，當
    場扣得其所有如附表編號十四所示沾有安非他命殘渣之衛生
    紙及鋁箔紙各一張。
二、案經彰化縣警察局員林分局報告臺灣彰化地方法院檢察署檢
    察官偵查起訴，及經彰化縣警察局、彰化縣警察局溪湖分局
    、鹿港分局、北斗分局、員林分局、彰化分局、和美分局分
    別報請臺灣彰化地方法院檢察署檢察官移送併案審理。
    理  由
一、前揭事實，業據上訴人即被告謝瑞玉於警訊、偵查、及原審
    供承在卷，並據其於原審94年5月2日之準備程序及審理中，
    一再供明其第一次係自93年11月27日起開始施用海洛因，及
    自93年11月24日起第一次開始施用甲基安非他命（原審卷第
    63頁、第71頁），復於94年10月30日偵查中供稱其係在94年
    10月29日被查獲之前三天最後一次施用海洛因，在94年10月
    29日被查獲當天晚上九點多最後一次施用甲基安非他命等語
    綦詳（前揭第5640號偵查卷第40頁），且被告於前揭各時地
    被查獲後，經採其尿液送驗結果，除 94年7月14日被查獲該
    次之尿液未檢出嗎啡陽性反應、及94年10月29日22時30分被
    查獲該次之尿液未檢出甲基安非他命陽性反應外，均經檢出
    嗎啡及甲基安非他命之陽性反應，分別有其尿液代號與真實
    姓名對照認證單、彰化縣衛生局煙毒尿液檢驗成績書、中山
    醫學大學附設醫院藥物濫用檢測中心檢驗報告、詮昕科技股
    份有限公司濫用藥物尿液檢驗報告附卷可稽，並有如附表所
    示海洛因、甲基安非他命、殘留海洛因之塑膠吸管、摻有海
    洛因之香煙、玻璃吸食器、已使用過之注射針筒、殘留有海
    洛因成分之塑膠瓶、沾有安非他命殘渣之衛生紙及鋁箔紙等
    物扣案可資佐證，各該扣案之海洛因及甲基安非他命經檢驗
    結果，亦分別檢出確含有海洛因成分或甲基安非他命成分，
    分別有法務部調查局鑑定通知書、彰化縣警察局和美分局查
    獲涉嫌毒品危害防制條例毒品初步檢驗報告單、彰化縣警察
    局員林分局查獲涉嫌毒品危害防制條例毒品初步檢驗報告單
    、彰化縣警察局鹿港分局查獲涉嫌毒品危害防制條例毒品初
    步檢驗報告單、法務部調查局檢驗通知書附卷足憑；扣案之
    塑膠吸管、香煙、玻璃吸食器、已使用過之注射針筒、塑膠
    瓶、衛生紙及鋁箔紙等物經檢驗結果，其中之塑膠吸管、香
    煙、注射針筒、塑膠瓶，均檢出有海洛因成分殘留，玻璃吸
    食器則檢出有甲基安非他命成分殘留，亦有法務部調查局檢
    驗通知書在卷可稽（本院卷第六十二頁）；扣案之衛生紙及
    鋁箔紙，亦經檢出含有安非他命之成分，有彰化縣警察局和
    美分局測試前後之照片附卷可參（前揭第5640號偵查卷第52
    頁至第54頁），被告之自白核與事實相符。被告於94年10月
    29日22時30分許被查獲該次之尿液雖未檢出甲基安非他命陽
    性反應，惟被告於偵查中業據供明其最後一次施用甲基安非
    他命之時間係在94年10月29日當天晚上九點多，又有沾留安
    非他命成分之衛生紙及鋁箔紙扣案可資佐證，堪認其所供非
    虛，容以因被告最後一次施用安非他命距其被查獲時不過一
    小時左右，時間相隔甚短，致其尿液未被檢出甲基安非他命
    ，該次之尿液檢驗報告，尚不足採為有利於被告之證據。事
    證明確，被告前揭犯行，堪以認定。
二、核被告乙○○所為，係犯毒品危害防制條例第十條第一項之
    施用第一級毒品罪、及同條第二項之施用第二級毒品罪。其
    因施用毒品而持有毒品之低度行為，為其施用毒品之高度行
    為所吸收，不另論罪。被告先後多次施用第一級毒品及多次
    施用第二級毒品之行為，均時間緊接、所犯構成要件相同，
    顯係基於概括犯意反覆為之，應依連續犯之規定，分別就其
    多次施用第一級毒品及多次施用第二級毒品各論以一罪，並
    各依法加重其刑。關於檢察官移送併辦部分，雖未據起訴，
    惟與起訴部分有連續關係，屬裁判上一罪，本院自得併予審
    理。被告所犯施用第一級毒品及施用第二級毒品等二罪，犯
    意各別、犯罪構成要件互殊，應分論併罰。如附表編號一、
    二、五所示扣案海洛因、附表編號三、六、七、十二、十三
    所示甲基安非他命，係查獲之毒品，均應依毒品危害防制條
    例第十八條第一項前段宣告沒收銷燬之；如附表編號四所示
    殘留海洛因之塑膠吸管三支、及附表編號八所示摻有海洛因
    之香煙一支、附表編號十一所示殘留海洛因之塑膠瓶一個，
    因殘留於塑膠吸管或塑膠瓶及摻於香煙中之海洛因，難以與
    各該塑膠吸管、塑膠瓶或香煙析離，而單就所殘留或摻入之
    海洛因為沒收銷燬，各該塑膠吸管、塑膠瓶或香煙，應與所
    殘留或摻入之海洛因全部視為毒品，亦均應依同條例第十八
    條第一項前段宣告沒收銷燬；如附表編號十四所示沾有安非
    他命殘渣之衛生紙及鋁箔紙各一張，因所沾留之安非他命難
    以與各該衛生紙及鋁箔紙析離，而單就所沾留之安非他命為
    沒收銷燬，各該衛生紙及鋁箔紙亦應與所沾留之安非他命全
    部視為毒品，依同條例第十八條第一項前段宣告沒收銷燬；
    如附表編號九所示之玻璃吸食器一組，乃被告所有供吸食甲
    基安非他命所用，如附表編號十所示之注射針筒一支，乃被
    告所有供施打海洛因所用，分別屬被告所有供犯施用第一級
    毒品罪及犯施用第二級毒品罪所用之工具，業據被告供明在
    卷，均應依刑法第三十八條第一項第二款之規定宣告沒收。
三、被告歷次被查獲後所採尿液送驗結果，均經檢出甲基安非他
    命陽性反應，足見其歷次用以吸食、於被查獲時經扣案甲基
    安非他命應係甲基安非他命無誤，前揭各該員林分局、鹿港
    分局之查獲涉嫌毒品危害防制條例毒品初步檢驗報告單中，
    就扣案毒品之初步檢驗結果載為安非他命陽性反應部分，當
    係甲基安非他命陽性反應之誤載無疑，附此敘明。
四、原審對被告論罪科刑，固非無見，惟前揭關於檢察官移送併
    辦部分，與起訴部分有裁判上一罪之連續關係，為起訴效力
    所及，原審未及併予審理，尚有未合。被告上訴意旨空言指
    摘原判決不當，雖無理由，惟原判決既有上開可議之處，仍
    屬無可維持，本院自應將原判決撤銷改判，爰審酌被告犯罪
    之動機、所生之危害、犯後之態度、及其前因施用毒品案件
    ，於觀察、勒戒執行完畢後，猶一再施用毒品，屢被查獲，
    仍無法戒絕吸毒之惡習等一切情狀，就其施用第一級毒品部
    分，量處有期徒刑一年六月，施用第二級毒品部分，量處有
    期徒刑十月，合併定其應執行刑為有期徒刑二年，併就如附
    表編號九、十所示之扣案物品諭知沒收，就其餘扣案物品，
    均諭知沒收銷燬之。
五、據上論斷，應依刑事訴訟法第三百六十九條第一項前段、第
    三百六十四條、第二百九十九條第一項前段，毒品危害防制
    條例第十條第一項、第二項、第十八條第一項前段，刑法第
    十一條前段、第五十六條、第五十一條第五款、第三十八條
    第一項第二款，判決如主文。
本案經檢察官甲○○到庭執行職務。
中　　華　　民　　國　　94　　年　　12　　月　　30　　日
                刑事第十庭  審判長法　官　林　照　明
                                  法　官　林　清　鈞
                                  法　官　唐　光　義
上列正本證明與原本無異。
施用一級毒品部分，得上訴。
其餘部分，不得上訴。
如不服本判決應於收受送達後十日內向本院提出上訴書狀，其未
敘述上訴之理由者並得於提起上訴後十日內向本院補提理由書（
均須按他造當事人之人數附繕本）。
                                  書記官　劉　智　文
中　　華　　民　　國　　95　　年　　1 　　月　　2 　　日
附表：
編號     扣案物品
　一、   海洛因一包（淨重0．24公克、空包裝重0．31公克）
　二、   海洛因二包（毛重各為0．5公克、1．5公克）
　三、   甲基安非他命一包（毛重0．9公克）
　四、   殘留海洛因之塑膠吸管三支
　五、   海洛因一包（淨重0．79公克、空包裝重0．30公克）
　六、   甲基安非他命一包（毛重0．5公克)
　七、   甲基安非他命二包（毛重各1．6公克）
　八、   摻有海洛因之香煙一支
　九、   玻璃吸食器一組
　十、   已使用過之注射針筒一支
十一、   殘留有海洛因成分之塑膠瓶一個
十二、   甲基安非他命一包（淨重0．07公克、空包裝重0．23
         公克 )
十三、   甲基安非他命一包（毛重0．3公克）
十四、   沾有安非他命殘渣之衛生紙及鋁箔紙各一張
　　　　　　　　　　　　　　　　　　　　　　　　　　　Ｆ
